# 请教各位：关于商誉的确认及其减值

提问人：叶秋叶秋叶秋 时间：2015-03-06 15:55:41
尊敬的各位前辈： 小弟现在有一家IT公司A要进入资本市场，A公司 2013 年 11 月以 1000 万收购了一家账面净资产 200 万的非同一控制下的公司B，收购后B一直亏损至账面净资产为 0 。现在讨论的时点是 2014 年 12 月 31 日。 请问： 1 ）是否需要进行减值测试？如果需要，那么减值的理由是否是由于B亏损至账面（为避免麻烦，我建议项目组直接把B看成一个资产组） 2 ）但企业现在引进了一家第三方投资进入B公司，向B增资了 1000 万，但是合同日期签在了 2014 年 12 月 20 日，实际资金在 2015 年 1 月份到位，因此公司觉得有投资方愿意基于B账面价值为 0 的情况下进行注资，认为商誉没有减值，请教各位大神，这样的行为是否可以认为其未发生减值。 十分感谢啊！

回答人：chenyiwei
1 、此类收购通常会产生商誉。对于包含商誉的资产组或资产组组合，无论有无减值迹象，每年均应定期进行减值测试，不需要特别理由。 2 、应关注该第三方投资机构的作价依据、是否为隐蔽的关联方等，考虑其作价的合理性和公允性，并关注入股协议中有无特殊条款（如对赌协议等）导致其愿意以较高的价格入股。总之需要谨慎判断该投资机构的入股价格是否确实代表了协议达成时点上该股权的公允价值，而不能直接套用。

提问人：叶秋叶秋叶秋 时间：2015-03-08 09:28:36
还想请教一下版主大人，因为当时收购B看中的是B和政府的关系以及手上的一些旅游资源，这些实在太抽象了且在日后还没有发挥出真正的效用，那么想请问陈老师商誉减值测试是一定要做了，是不是一定需要现金流量现值来进行企业的价值评估，有没有别的方法可以进行评估，甚至是评估以后倾向于维持原来购买价而不太可能减值的呢？

回答人：chenyiwei
商誉减值测试必须定期进行（一般在每年年末），不论是否存在减值迹象。